臺灣臺北地方法院民事判決　　　　　　　　　　　　九十二年度簡上字第四三二號
　　上　訴　人　崧弘貿易有限公司
　　法定代理人　甲○○
　　訴訟代理人　林禮模律師
　　被上訴人　　乙○○
　　訴訟代理人　黃秀蘭律師
當事人間請求給付票款事件，上訴人對於中華民國九十二年五月三十日本院臺北簡易
庭九十一年度北簡字第一○○一六號第一審判決提起上訴，本院於民國九十三年一月
十四日辯論終結，判決如下：
    主  文
原判決關於駁回上訴人後開第二項之訴部分，並訴訟費用之裁判廢棄。
被上訴人應給付上訴人新台幣玖拾壹萬捌仟元，及自民國九十一年三月二十七日起至
清償日止按年息百分之六計算之利息。
其餘上訴及假執行之聲請均駁回。
第一、二審訴訟費用，由被上訴人負擔十分之四，餘由上訴人負擔。
    事  實
甲、上訴人方面：
一、聲明：
（一）原判決廢棄。
（二）被上訴人應給付上訴人新台幣（下同）三百八十二萬五千元，及自民國九十一
      年三月二十七日起至清償日止按年息百分之六計算之利息。
（三）上訴人願供擔保請准宣告假執行。
二、陳述：除與原判決記載相同者，茲引用之外，補稱：
（一）系爭買賣契約之買受人為被上訴人，並非國外客戶CHINA RED公司：
      系爭買賣契約之訂單，係訴外人謹加貿易有限公司（下稱謹加公司）於九十年
      三月二十六日具名發給上訴人，訂單號碼為CR959號，並以手寫方式註明其客
      戶要求修改尺寸。而且在被上訴人下單至交貨過程中，有關出貨貨品、樣式、
      價金、付款方式、交貨方式、國外受貨人為何人及其他契約細節均由兩造直接
      聯繫，上訴人從未與國外客戶直接接洽或協調任何履約情事。再參諸被上訴人
      在另案所提出其國外客戶FASNION TREND公司下單給被上訴人之訂單，已明確
      載明「PURCHASE ORDER」，並逐項臚列各項交易條件，足徵國外客戶係先向被
      上訴人下訂單，被上訴人再向上訴人下單而成立買賣契約。是以，兩造間之法
      律關係實為買賣關係，而非居間關係，應甚明確。
（二）被上訴人所簽發發票日九十年六月三十日、付款人台灣銀行中侖分行、面額三
      百八十二萬五千元、票號AD0000000號之支票（下稱系爭支票），係被上訴人
      擔保貨款支付之意思表示：
      上訴人對於系爭貨款之請求，原可依CHINA RED公司所開發之信用狀辦理押匯
      而取得貨款，然被上訴人為免取貨遲延，乃要求上訴人不要透過銀行押匯方式
      為之，而直接將B/L正本交給被上訴人，再由被上訴人寄給國外客戶，上訴人
      為求保障，因此要求在交付B/L正本給被上訴人時，被上訴人應同時開立系爭
      支票以支付貨款，此觀上訴人交付B/L正本之收據與被上訴人開立系爭支票之
      日期相同可明。職故，被上訴人開立系爭支票之原意係基於其已取得B/L正本
      ，已有提貨之憑證，則當應同時給付貨款，始符合交易常態，是被上訴人交付
      系爭支票係作為貨款之支付，而有債務承擔之意，並非民法上之保證。
（三）系爭支票所擔保付款者係K-MART S/2270、訂單編號為CR959之貨款：
      系爭支票雖僅載明「K-MART S/2270」之訂單，然參以B/L正本收據上明確載有
      「：：STYLE NO.2270 ORDER NO.CR959：：交由謹加蕭小姐」，由此足見上訴
      人交付B/L正本的訂單與系爭支票上所載「K-MART S/2270」訂單，係屬同一筆
      ，CR959訂單的未付貨款即為系爭支票所擔保給付的貨款。至被上訴人主張B/L
      正本收據上的訂單編號為「CR969」云云，應係該收據經數次影印後不甚清晰
      所致。
（四）系爭買賣契約並未解除：
  １、系爭買賣契約未經兩造為解除之意思表示，且被上訴人所指定之受貨人CHINA
      RED公司亦已依約領取貨品並予處分完畢，此有被上訴人於九十年八月二十日
      寄予上訴人之函件記載：「經與客人聯絡，客人告知下列顏色、數量以US.9/D
      I於數日前售出：：」等語可稽，因此，上訴人之交貨義務已履行完畢，被上
      訴人自有給付貨款之義務。至前開貨物雖有尺寸不合之情形，惟此乃針織品之
      特性，難謂即屬貨物之瑕疵。
　２、被上訴人之國外客戶雖曾通知上訴人處理系爭貨物，然上訴人已委託另一國外
　　　公司即YUNG SHENG TRADING CO.LTD.（中文譯名：永生公司）代為協調處理系
　　  爭貨物，此觀永生公司所發函件係載明：「WE ARE NOW REQUESTING GENOVIA
　　　INC.TO ASSIST US TO HANDLE IT.THEREFORE,WE NEED YOUR HELP TO
  　　TRANSFER THIS GOODS TO GENOVIA INC.」，即甚明確。易言之，永生公司先
　    請GENOVIA公司代為協調處理，並請CHINA RED公司將貨物轉給GENOVIA公司，
      再進行後續合約協調解決問題。惟CHINA RED公司並未依永生公司之指示，將
      貨物轉給GENOVIA公司，即自行出售處分。因而，被上訴人於受領貨物後，既
      無異議自行出售處分系爭貨物，當無退貨或解除買賣契約之情事。
　３、證人陳淑鑾所為之證詞，核與前揭函文不符，不足為信。又證人陳淑鑾任職上
  　　訴人公司期間，曾以低價高報之方式向上訴人公司請領物料費用，遭上訴人公
    　司解職，且證人陳淑鑾迄今與謹加公司仍有業務往來，因此，本件自無法期待
      證人陳淑鑾仍可公正客觀作證，故證人陳淑鑾證稱系爭支票係保證票，及上訴
      人已將系爭貨物轉賣予關小姐的公司等情，自無足採。
三、證據：除援用第一審所提證據外，補提採購報價單、陳淑鑾製發之訂單、
　　FASHION TREND公司訂單、GENOVIA公司負責人關小姐之名片、被上訴人親筆字跡
　  為證。
乙、被上訴人方面：
一、聲明：上訴駁回。如受不利判決，願供擔保請准免為假執行。
二、陳述：除與原判決記載相同者，茲引用之外，補稱：
（一）被上訴人並非系爭買賣契約之當事人：
  １、上訴人經營成衣製造、印染、批發業，在台灣及南非皆擁有大型衛星工廠，負
      責成衣之生產製造，惟因上訴人不諳美國成衣市場，欠缺客戶來源，乃透過謹
      加公司居間介紹美國成衣公司包括「FASHION TREND」、「K－MART」等公司向
      上訴人訂製購買成衣，而謹加公司在設立登記前，即由執行業務股東毛德俊指
      示職員即被上訴人以謹加公司名義於九十年間居間介紹上訴人公司與美國廠商
      成立成衣買賣契約，經美國成衣公司付款後，上訴人公司則以全部貨款之百分
      之五至十不等之比例支付予謹加公司作為居間介紹之佣金報酬。
　２、系爭支票係因CHINA RED公司初次與上訴人交易，上訴人不瞭解其信用財務狀
  　　況，始要求居間人謹加公司簽發支票，保證貨款之支付，而謹加公司當時尚未
    　完成公司設立登記，亦乏獨立之帳戶，故以被上訴人之名義簽發系爭支票，且
      因兩造以該批貨物係CHINA RED公司將轉售予美國K－MART公司，故在支票上註
      記「此張支票僅供保證K－MART S/0000 0000 DZ（IST ODR）客人押匯款進帳
      即當退回」，由此可證，被上訴人與上訴人並無買賣關係。
（二）系爭支票正面記載具有民法保證之效力：
　　　系爭支票正面記載：「此張支票僅供保證K－MART S/0000 0000 DZ（IST ODR
      ）客人押匯款進帳即當退回」，雖不生票據上之效力，但仍生其他法律上之效
      力，且前開註記旨在保證，並非債務承擔，上訴人要求被上訴人負債務承擔之
      責，洵乏依據。
（三）上訴人應舉證證明CR959號訂單之貨款為系爭支票所擔保之範圍：
      上訴人雖主張系爭支票係支付編號CR959號訂單之貨款云云，然系爭支票並無
      有關CR959號訂單之記載，至上訴人所提出之訂單，係載明就K－MART公司之訂
      單而為交涉，且原訂一萬四千打，後分成前後二船期各五千打，並無上訴人所
      提CHINA RED公司訂單五千打之記載。又謹加公司所簽收之收據亦明載訂單號
      碼為CR969，並非上訴人主張之CR959。因此，系爭支票既旨在保證，則上訴人
      應舉證證明在系爭支票保證範圍內，究係何筆貨款未支付，否則即應受不利之
      判決。
（四）系爭買賣契約業經買受人解除，被上訴人無代其履行之義務：
  １、退步言，縱上訴人所主張之訂單貨款即為系爭支票所保證之貨款，然因上訴人
      所交付之貨物有嚴重瑕疵、尺寸不合，致美國客戶明示退貨、拒絕付款，上訴
      人並將之轉賣予美國客戶GENOVIA公司之關小姐，有系爭貨物瑕疵之照片、驗
      貨單及轉售予關小姐之通知單可稽，足證上訴人與國外廠商之買賣契約業已解
      除，上訴人就系爭貨物自不得向原國外買受人請求支付價金，亦不得向被上訴
      人請求承擔保證責任。
  ２、上訴人雖提出謹加公司於九十年八月二十日所發出之函文，主張系爭貨物業遭
      國外客戶領取出售云云，惟查，依該函件所載係就CR959號訂單貨物所為處理
      ，非CR969，更非「K－MART S/2270」，且數量上僅有一千二百打，與上訴人
      主張之五千打亦不符合。況依前所述，該筆買賣分為前後二次船期各五千打，
      第二批五千打由於系爭買賣契約業經解除，上訴人根本未交付予國外客戶，此
      亦經上訴人自認在卷無訛，益證系爭買賣契約業已解除。再者，系爭貨物既有
      瑕疵，並經買受人解除在案，則系爭支票所擔保之債務即已不復存在，被上訴
      人即無給付票款之義務，縱有買受人於契約解除後私自處分部分貨物，或未將
      貨物交由上訴人之國外委託人處理等情事，亦非系爭支票擔保之範圍，更無關
      被上訴人之保證責任。
  ３、上訴人就系爭買賣，主要接洽聯繫者為上訴人公司職員即證人陳淑鑾，顯然對
      於系爭買賣之事實情節如何，證人陳淑鑾最知之甚詳。上訴人僅以一紙不知所
      云之採購報價單上之排針單價應為一百七十元，卻報為一百八十元之不明書類
      ，及未經陳淑鑾、謹加公司簽署之訂單，即謂證人陳淑鑾有以低價高報之方式
      向上訴人請領費用，乃遭上訴人解職，暨陳淑鑾與謹加公司尚有業務往來，藉
      此強調陳淑鑾證詞之偏頗，實難苟同。
三、證據：援用第一審所提證據。
    理  由
一、本件上訴人起訴主張：被上訴人於九十年三月間由國外廠商K－MART公司接單後
    ，向上訴人位於賴索托之關係企業PG公司出具生產指示書，購買成衣五千打之貨
    品，並約明將載貨證券之受貨人直接填寫被上訴人之國外客戶後再交給被上訴人
    ，被上訴人並因此與上訴人約定至九十年六月三十日止，該國外客戶尚未付款，
    被上訴人即自負給付貨款之責，並為此簽發系爭支票一紙交上訴人收執。詎料，
    被上訴人之國外客戶屆期並未給付系爭貨款，而系爭支票經上訴人於九十一年三
    月二十七日提示後竟遭退票，為此本於票據關係，請求被上訴人給付票款三百八
    十二萬五千元，及自提示日即九十一年三月二十七日起至清償日止按年息百分之
    六計算之利息等語。
二、被上訴人則以：被上訴人於謹加公司設立登記前，係以謹加公司之名義，居間介
    紹上訴人與美國廠商訂立成衣買賣契約，是被上訴人於此等買賣關係中，僅屬居
    間介紹之身分，並非買賣契約之當事人。又系爭支票僅係擔保買受人CHINA RED
    公司貨款之支付，並非債務承擔，且上訴人應先舉證證明其所主張之CR959號訂
    單之貨款為系爭支票所擔保之範圍，方可向被上訴人請求。退步言，縱上訴人所
    主張之CR959號訂單之貨款即為系爭支票所保證之貨款，然因上訴人所交付之貨
    物有嚴重瑕疵、尺寸不合，CHINA RED公司業已解除系爭買賣契約，上訴人並將
    之轉賣予美國客戶GENOVIA公司之關小姐，則上訴人就系爭貨物已不得向原國外
    買受人CHINA RED公司請求支付價金，依民法第七百四十二條規定，被上訴人亦
    得援用此抗辯，故上訴人即不得向被上訴人請求承擔保證責任等語置辯。
三、本件上訴人主張被上訴人向其購買成衣五千打之貨品一節，為被上訴人所否認，
    並辯稱其僅屬居間介紹之身分而已。是以，本件首應審酌者厥為被上訴人是否為
    系爭買賣契約之買受人？茲分述如次：
（一）按稱居間者，謂當事人約定為他方報告訂約之機會，或為訂約之媒介，他方給
      付報酬之契約；居間人關於訂約事項，應就其所知，據實報告於各當事人；居
      間人就其媒介所成立之契約，無為當事人給付或受領給付之權，民法第五百六
      十五條、第五百六十七條第一項前段、第五百七十四條分別定有明文。
（二）經查，依證人即上訴人公司前職員陳淑鑾於本院另案九十年度訴字第六四八九
      號給付報酬事件（該案原告為謹加公司、被告為上訴人）九十一年五月十六日
      準備程序期日到庭結證稱：「（問：你有無跟乙○○接洽過？）之前是跟謹加
      接洽，是乙○○在介紹客人給我們」、「（問：如何介紹？）如果有客人或報
      價單的時候，她會告訴我們，看這個客人及價錢我們可不可以做」、「（問：
      你負責的部分是什麼？）業務，客人來的時候我從接訂單到出口都是我負責」
      、「（問：接訂單的作業內容是什麼？）客人的圖給我們，我們會報價給謹加
      ，謹加發E-MAIL給客人，看客人可不可以接受」、「（問：你說的客人是指誰
      ？）我們是跟謹加做，謹加是對國外客人，國外客人有來的話，謹加會告訴我
      們，我們會跟他們碰面」、（問：交易條件如何？）我們如果出口完以後，要
      付謹加百分之五至百分之十的佣金」、「（問：跟國外廠商談條件是誰負責的
      ）都是謹加負責」、「（問：向謹加支付佣金之程序是什麼？）貨出口後，我
      們會計就會製作付款核單，那是依據出口數量及金額製作，這些程序完了以後
      ，會計會給我簽，簽完之後，會計就會送到總經理那裡去，總經理就等買方在
      銀行押匯已經贖單後，公司就會付這筆錢」、「報價的時候，我就會跟謹加公
      司的乙○○談，佣金的比例，我有決定的權限，但是如果價錢不好的時候，我
      們就會請示老闆，可以付佣金或是減少佣金」、「：：我們報給謹加的價錢，
      謹加就會用同樣的價錢報給客人，不會再加上謹加自己的利潤，因為我們報給
      謹加的價錢都已經加上要給謹加的佣金比例。被告跟謹加合作的方式是一種慣
      例」、「（問：生產指示書是否謹加給你們的，上面記載的佣金比例是否經過
      被告（即上訴人）同意？）這是謹加給我們的，上面的佣金比例也是經過被告
      同意的，生產指示書是美國客人要買以後，謹加才做生產指示書給我們的，佣
      金比例是在這之前決定的」、「（問：謹加自己是賣方，還是幫被告報價？）
      應該只是算中間商，謹加有新的客人會告訴我們：我有一些報價款，是不是可
      以算算看，我說好，謹加就會傳過來」、「（問：有無直接跟客人接洽？）客
      人來台灣時有，但下訂單的時候沒有」等語觀之（參原審卷第二七頁至第三一
      頁），顯然謹加公司於設立登記前，確實由被上訴人以謹加公司之名義，為上
      訴人居間仲介業務，亦即由謹加公司媒介國外客戶予上訴人，並於雙方成立買
      賣契約並支付買賣價款後，由上訴人支付謹加公司百分之五至十不等之居間報
      酬。上訴人固提出採購報價單及訂單為據（參原審卷第六二、六三頁），主張
      證人陳淑鑾因以低價高報之方式向上訴人請領費用，業經上訴人解職，且陳淑
      鑾與謹加公司仍有業務往來，故難期陳淑鑾仍可公正客觀作證等語，惟查，該
      採購報價單僅有各項貨品之單價業經修改之紀錄，尚無從證明證人陳淑鑾確有
      以低價高報之方式向上訴人請領費用，並經上訴人解職。至於上訴人所提出之
      訂單，並未經陳淑鑾及被上訴人或謹加公司之簽署，亦難以此證明證人陳淑鑾
      與謹加公司尚有業務往來，是上訴人以此質疑陳淑鑾證詞之真正，洵無足採。
（三）次查，謹加公司接受國外客戶提出之訂單後，將該訂單提出予上訴人，由上訴
      人評估價錢後，再由謹加公司回報予國外客戶，之間關於出貨貨品、樣式、數
      量、價金、交貨時間、付款方式或任何契約之細節，均由謹加公司居間據實相
      互轉達，此由上訴人提出之生產指示書（參本院卷第二九頁），其左上方明白
      記載「客人修改尺寸（領口開）及要求透明肩貼帶」、中段記載「肩貼帶****
      "REOUEST"客人要求一定要用透明\鬆緊帶」等字樣，可知此生產指示書上關於
      任何對產品之要求或記載，均是被上訴人基於謹加公司為居間人之身分所為之
      據實報告行為，亦合乎首開法條關於居間契約意旨之規定，且不因國外客戶所
      下之訂單係載明「PURCHASE ORDER」，並逐項臚列各項交易條件而有差異，是
      尚不能遽此認為被上訴人即為系爭買賣契約之買受人。再參以該生產指示書右
      下方亦明載「COMM.0.05」，此乃註明謹加公司於該件買賣契約之居間報酬比
      例，益證此生產指示書並非被上訴人本於買受人之身分所為之契約內容之指示
      。另上訴人提出所謂之訂單（參本院卷第六四頁），其上被上訴人記載「RE
      ：K－MART 7X4 RIB ORDER TOTAL 14000DZ此訂單已確定，茲收到客人色卡，
      請先打色核可」、「色卡如附－請取回速打色給客人核」等字樣，亦明顯可知
      被上訴人係代國外客人回覆上訴人關於系爭貨品之款式、數量、單價及其他相
      關內容，並非被上訴人本於買受人身分所出具之訂單，上訴人據以指稱被上訴
      人乃為系爭貨品之買受人，對於系爭貨品有給付貨款之責任，並非事實，尚非
      可採。
（四）至於系爭買賣契約之買受人，依證人陳淑鑾於原審到庭證稱：「：：簽立系爭
      支票時我有在現場，當時交貨時間很趕，客戶（CHINA RED）：：」等語（參
      原審卷第一○四、一○五頁），及參酌上訴人提出由謹加公司所出具之收據上
      記載「現附上CHINA RED的B/L#為:0000000000 櫃號為MSCU0000000鎖號為ML-
      L00000000，其內容，7X4RIB TURTLENECK SLEEVELESS KNIT TOP 60% COTTON
      40% POLYESTER#共2500CTN/300000PCS，STYLE NO.2270 ORDER NO.CR959的三
      張正本的B/L及一張副本B/L，交由謹加公司的蕭小姐，請CHECK」之內容觀之
      ，國外CHINA RED公司應是系爭買賣契約之買受人無訛。
四、本件上訴人復主張被上訴人簽發系爭支票係作為貨款之支付，而有債務承擔之意
    ，並非民法上之保證等語，被上訴人亦否認之，並辯稱：伊簽發系爭支票之目的
    旨在保證，故上訴人應先舉證證明其所主張之CR959號訂單之貨款為系爭支票所
    擔保之範圍，方可向被上訴人請求。且前揭CR959號訂單業經買受人CHINA RED公
    司解除，是上訴人即不得向被上訴人請求承擔保證責任等語。因此，本件次應審
    酌者即為前揭CR959號訂單是否為系爭支票擔保之範圍？該訂單是否業經CHINA
    RED公司解除？被上訴人得否援用買受人CHINA RED公司之抗辯？及被上訴人應否
    負給付貨款之責任？茲再分述如下：
（一）查被上訴人自承系爭支票係因CHINA RED公司初次與上訴人交易，上訴人不瞭
      解其信用財務狀況，始要求被上訴人簽發支票，保證貨款之支付，且因兩造以
      該批貨物係CHINA RED公司將轉售予美國K－MART公司，故在支票上註記「此張
      支票僅供保證K－MART S/0000 0000 DZ（IST ODR）客人押匯款進帳即當退回
      」。又CHINA RED公司原來是訂購一萬打，上訴人僅交付五千打，另五千打尚
      未交付，足見整個買賣契約已經解除等情（參本院卷第七六、一○三頁），由
      此可證，系爭支票所擔保者係CHINA RED公司訂購其中五千打成品貨款之支付
      ，應無疑義。而CHINA RED公司向上訴人所訂購者僅謹加公司於九十年二月二
      十六日所出具之訂單，及九十年三月二十六日所出具、其上載明訂單編號為
      CR959 號之生產指示書所示之貨物（參本院卷第二九、六四頁），足見系爭支
      票所擔保者當係編號CR959號訂單之貨款，被上訴人以系爭支票並無有關CR959
      號訂單及CHINA RED公司訂單五千打之記載，而否認CR959號訂單之貨款為系爭
      支票所擔保之範圍，委無足採。
（二）第查，被上訴人於系爭支票正面記載：「此張支票僅供保證K－MART S/0000
      0000 DZ（IST ODR）客人押匯款進帳即當退回」，而證人陳淑鑾亦於原審到庭
      結證稱：「簽立系爭支票時我有在現場，當時交貨時間很趕，客戶（CHINA
      RED ）要求收貨人寫他們，我們為了要求保障，貨款一定收得到，就要謹加公
      司開立這張支票給我們，但如果交貨品質有問題的話，就不能提示這張支票，
      ：：系爭貨品本來是要用信用狀出口，後來因為時間來不及才改收貨人為客戶
      ，提單是直接交給被告（即被上訴人），由被告轉交給國外客戶領貨，保證票
      如何開立是我負責與被告談的。因為被告開立支票出來以後，擔心品質有問題
      還要付款，所以我才與他說品質沒問題，客人不付款，他才要付錢，我有與負
      責人報告這個情形等語（參原審卷第一○四、一○五頁），足證被上訴人簽發
      系爭支票予上訴人之原因關係乃為擔保國外客戶CHINA RED公司之貨款給付債
      務，上訴人空言主張被上訴人簽發系爭支票有承擔貨款債務之效力一節，亦無
      足採。
（三）按依票據法第十三條規定之反面意義，得知票據直接付受當事人間，得以原因
      關係為抗辯，是以，票據法第十三條前段規定票據債務人不得以自己與發票人
      或執票人之前手間所存抗辯之事由，對抗執票人。則如票據債務人以自己與執
      票人間所存抗辯之事由，對抗執票人，仍為法之所許，最高法院八十年台上字
      第一○四○號著有判決可參；又主債務人所有之抗辯，保證人得主張之，民法
      第七百四十二條第一項亦有明文。查如前所述，被上訴人簽發系爭支票之目的
      ，係為擔保國外客戶CHINA RED公司之貨款給付債務，揆諸前開說明，被上訴
      人自得主張主債務人CHINA REDB公司之抗辯，並得以之對抗執票人即上訴人。
      又查，CHINA RED公司於收受該批貨品後，表示貨品尺寸和品質都不好，有衣
      服袖口尺寸不合、大小不一之瑕疵，已要求全部退貨且拒付貨款，而貨物存有
      瑕疵，且經上訴人公司國外工廠之總經理呂慶芳、謹加公司毛德俊及國外客戶
      進口商之代表人員三方親至美國驗貨完畢等節，業經證人陳淑鑾於原審審理時
      到庭結證屬實，並有被上訴人當庭提出之瑕疵商品照片三禎、驗貨單四紙，而
      驗貨單上記載訂單之尺寸與到貨之尺寸明顯不合，亦經上開驗貨人員三方簽名
      無訛（參原審卷第一○四、一○五、一○九至一一五頁），參酌證人陳淑鑾證
      稱：系爭貨品於國外客戶CHINA RED公司退貨後，已轉賣予另一家GENOVIA公司
      ，並經永生公司發函給CHINA RED公司，希望CHINA RED公司同意將系爭貨品提
      出後，轉交予GENOVEA公司之關小姐等語，及被上訴人所提出上開英文函文之
      資料，足徵被上訴人簽發系爭支票所擔保之系爭貨品，確實存有瑕疵，且據買
      受人即CHINA RED公司解除契約而要求退貨。再觀諸上訴人提出謹加公司於九
      十年八月二十日寄予上訴人之函文記載：「RE：CR959 7X4 RIB 4924DZ－經與
      客人電話聯絡，客人告知下列顏色數量以US$9/DZ於數日前售出：：此金額將
      扣除CHINA RED公司的運費/清關費用後餘額退貴公司，至於倉庫所發生的費用
      ，則請貴公司的U.S.A.的"GENOVIA"自行與倉庫洽談」（參本院卷第三十頁）
      ，足見CHINA RED公司雖有解約之意思，但應僅就其中三千八百打之貨品解除
      ，其餘一千二百打之貨品則業經CHINA RED公司受領後售出，該部分之貨品，
      CHINA RED公司自有給付貨款之義務。
（四）被上訴人雖否認前開函文之真正，惟查，上開函文之筆跡核與被上訴人以謹加
      公司名義向上訴人訂購系爭貨物之訂單及被上訴人不爭執其真正之生產指示函
      上之筆跡相符（參本院卷第二九、八九頁），足證該函文確係被上訴人寄予上
      訴人無誤，被上訴人空言否認，核無足採。至上訴人固另提出GENOVIA公司寄
      予永生公司之信函影本為據，主張五千打之貨品均經CHINA RED公司處分完畢
      ，足見CHINA RED公司並未解除契約等語，然查，GENOVIA公司雖以前開信函表
      示：「：：但經向CHINA RED USA查詢以上所述二筆出口貨物時，CHINA RED
      USA該公司回覆所有貨物均已不在」等語，但上開信函業經被上訴人否認其真
      正，上訴人復未舉他證以實其說，是上訴人主張前開五千打之貨品均經CHINA
      RED公司售出一節，亦無足取。
（五）末查，系爭支票之面額為三百八十二萬五千元，係擔保五千打貨品之貨款，則
      一千二百打之貨款即為九十一萬八千元。又前開一千二百打之貨品，CHINA
      RED 公司既有給付之義務，且迄今仍未支付，則被上訴人自有代為支付之義務
      。
五、綜上所述，本件被上訴人簽發系爭支票既是擔保CHINA RED公司貨款債務之履行
    ，而CHINA RED公司迄今尚未給付貨款九十一萬八千元，則被上訴人自有代為支
    付之義務。從而，上訴人依票據之法律關係，請求被上訴人給付票款九十一萬八
    千元，及自提示日即九十一年三月二十九日起至清償日止按年息百分之六計算之
    利息，為有理由，應予准許。逾此範圍之請求，為無理由，應予駁回。原審就上
    開應准許部分，為上訴人敗訴之判決，尚有未洽，上訴意旨求予廢棄改判，為有
    理由，爰由本院予以廢棄改判如主文第二項所示。至於上訴人之請求不應准許部
    分，原判決為上訴人敗訴之判決，經核於法並無不合，上訴意旨求予廢棄改判，
    為無理由，應駁回其上訴。又本件被上訴人之上訴利益並未超過一百五十萬元，
    業已不能上訴，本判決於宣示後即已告確定，故上訴人就此部分聲請宣告假執行
    ，核無必要，不應准許。至上訴人敗訴部分，其假執行之聲請亦失所附麗，一併
    駁回之。
六、兩造其餘之攻擊或防禦方法及未經援用之證據，經本院斟酌後，認為均不足以影
    響本判決之結果，自無逐一詳予論駁之必要，併此敘明。
七、據上論結，本件上訴為一部有理由，一部無理由，依民事訴訟法第四百三十六條
    之一第三項、第四百五十條、第四百四十九條第一項、第七十九條，判決如主文
    。
中　　　華　　　民　　　國　　九十三　　年　　  二 　　 月　　 十一 　　日
                                      民事第五庭
                                          審判長法官 吳青蓉
                                                法官 吳素勤
                                                法官 林秀圓
右正本證明與原本無異
本判決上訴人得上訴，被上訴人不得上訴
如對本判決上訴，須於判決送達後二十日內向本院提出上訴狀，同時表明上訴理由；
如已於本判決宣示後送達前提起上訴者，應於判決送達後十日內補具上訴理由
（均須按他造當事人之人數附繕本）。
中　　　華　　　民　　　國　　九十三　　年　　　二　　　月　　 十一 　　日
                                              書記官 林蓮女
